【裁判字號】    97,執消債更,21
【裁判日期】    990127
【裁判案由】    更生事件
【裁判全文】
臺灣基隆地方法院民事裁定          97年度執消債更字第21號
債  務  人  白憲宗
債  權  人  日盛國際商業銀行股份有限公司
法定代理人  陳  棠
債  權  人  台新國際商業銀行股份有限公司
法定代理人  吳清文
債  權  人  合作金庫商業銀行股份有限公司
法定代理人  劉燈城
債  權  人  渣打國際商業銀行股份有限公司
法定代理人  曾璟璇
債  權  人  玉山商業銀行股份有限公司
法定代理人  黃永仁
代  理  人  林玉惠
債  權  人  國泰世華商業銀行股份有限公司
法定代理人  汪國華
債  權  人  萬泰商業銀行股份有限公司
法定代理人  韓傑輔
債  權  人  臺灣土地銀行股份有限公司
法定代理人  蘇樂明
債  權  人  中國信託商業銀行股份有限公司
法定代理人  麥克迪諾馬
債  權  人  花旗（台灣）商業銀行股份有限公司
法定代理人  利明
債  權  人  聯邦商業銀行股份有限公司
法定代理人  李憲章
訴訟代理人  陳偉介
債  權  人  遠東國際商業銀行股份有限公司
法定代理人  洪信德
債  權  人  永豐商業銀行股份有限公司
法定代理人  李明源
上列當事人聲請消費者債務清理更生事件，本院裁定如下：
    主  文
債務人所提如附表一所示之更生方案應予認可，並自本裁定確定
之次月起依附表一所示之給付方式為給付。
債務人在未依更生條件全部履行完畢前，其生活程度應受如附表
二所示標準之限制。
    理  由
一、債權人花旗（台灣）商業銀行股份有限公司與美商花旗銀行
    股份有限公司依企業併購法申請分割，花旗（台灣）商業銀
    行股份有限公司為承受營業之存續銀行；債權人永豐商業銀
    行股份有限公司與永豐信用卡股份有限公司合併，永豐商業
    銀行股份有限公司承受永豐信用卡股份有限公司之信用卡業
    務及對於持卡人之債權，分別業據其提出行政院金融監督管
    理委員會函文、銀行營業執照及營利事業登記證等影本為證
    ，上開債權人聲明承受本件更生程序，經核於法並無不合，
    合先敘明。
二、按債務人有薪資、執行業務所得或其他固定收入，法院認更
    生方案之條件公允者，得不經債權人會議可決，逕依債務人
    之聲請或依職權以裁定認可更生方案；法院為認可之裁定時
    ，因更生方案履行之必要，對於債務人在未依更生條件全部
    履行完畢前之生活程度，得為相當之限制，消費者債務清理
    條例（下稱本條例）第64條第1項、第62條第2項分別定有明
    文。
三、查本件債務人聲請更生，前經本院於民國（下同）97年8 月
    14日以97年度消債更字第21號裁定開始更生程序在案，有上
    開裁定一份在卷可稽。又債務人於98年10月2 日所提出如附
    表一所示之更生方案，前經本院於98年11月12日以基院慧97
    年度執消債更執安字第21號函請各債權人於文到10日內，以
    書面確答是否同意該更生方案，其中債權(一)台新國際商業銀
    行股份有限公司具狀確答同意；(二)遠東國際商業銀行股份有
    限公司及永豐商業銀行股份有限公司分別於98年11月16日收
    受送達後逾期不為確答同意與否之表示，依法應視為同意外
    ，其餘債權人均函覆本院確答不同意債務人所提出之更生方
    案。惟該同意及視為同意更生方案之已申報無擔保及無優先
    權債權人及其所代表之債權額均未過半數，無法依本條例第
    60 條第2項規定視為債權人會議可決更生方案。
四、次查，債務人於98年10月2 日所提出之修正後更生方案（內
    容詳如附表一所示），係採多段式還款方式，其清償總額合
    計為 2,277,787元，雖僅為已申報無擔保及無優先權債權總
    額3,672,417元之62.02%（小數點第2位以下四捨五入）。惟
    本院斟酌下述情事認其更生方案核屬公允、適當、可行：
    (一)債務人自承現任職於台灣自來水股份有限公司第一區管理
      處，擔任水錶拆除技術士，每月薪資扣除勞健保、工會費
      等應扣金額後約39,000餘元，業據其提出財產及收入狀況
      報告書、薪資轉帳存摺封面暨內頁影本、97年4月份至6月
      份及98年1月份至98年3月份之員工薪資明細單、勞工保險
      局勞工保險被保險人投保資料表及台灣自來水股份有限公
      司第一區管理處98年5 月19日函覆本院之債務人薪資所得
      明細表、本院98年9 月21日調查筆錄各一份在卷足憑，是
      債務人確有固定收入及履行更生方案可能性一節，應可堪
      信。
    (二)又本院審酌依法受債務人扶養之人父親白三郎（民國32年
      1 月22日生），年紀已67歲，且身體患有多重疾病（罹患
      有中風、尿毒症、糖尿病及及高血壓等疾病），每週需進
      行三次之血液透析治療（即洗腎），後又進行部分趾節切
      除手術，顯無工作能力，每月僅有殘障津貼收入（領有極
      重度之殘障手冊）。另其母親白陳足（民國35年1 月11日
      ），年紀亦已64歲，無工作能力，現負責照料身體孱弱且
      行動不便之白三郎，故債務人需與胞姐、二名胞妹共同承
      擔父母親之扶養責任；另年紀幼小、無工作能力且就學中
      之未成年子女白○○（民國93年11月3 日生），亦有中度
      多重障，需賴債務人與其越南籍配偶共同扶養，而其配偶
      現因大環境經濟景氣差，加上謀職不易，難以覓得正常穩
      定工作，只能斷斷續續從事零工工作，每月收入僅夠自身
      生活所需，對於家計及未成年子女扶養費之幫忙負擔，誠
      屬有限，業經債務人陳明在案，復有其所提財政部臺灣省
      北區國稅局財產歸屬資料清單、財產及收入狀況報告書、
      行政院衛生署基隆醫院診斷證明書、醫療費用收據、父親
      白三郎及白○○之身心殘障手冊影本、全戶戶籍謄本及本
      院依職權查詢白三郎、白陳足之稅務電子閘門財產所得調
      件明細表各一件附卷足憑。
    (三)本件債務人每月薪資收入39,000餘元，扣除每期還款金額
      20,000元後，僅剩約近20,000元，可資作為支付債務人本
      身、未成年子女白○○及其父親白三郎、母親白陳足鳳之
      包括膳食、交通、醫療、各項稅金、瓦斯、水電、通信、
      教育及其他家庭雜支等生活必要支出費用，核該費用支出
      與依行政院內政部社會司所公佈之98年度臺灣省基隆地區
      每人每月最低生活費為 9,829元之標準計算數額相當【計
      算式：債務人自身 9,829元+未成年子女白○○（9,828元
      -3,000元）+父親（9,829元-3,000元）÷4+母親（ 9,829
      元÷4≒ 20,822元】，且本院考量債務人本身亦患有糖尿
      病，仍須定時門診追蹤治療及父親白三郎每週三次定期洗
      腎之醫療費用之支出等情，認債務人上開每月預留之生活
      必要支出費用僅係維持其及家屬之基本生活需求，且未逾
      一般人生活程度而無浪費之情，應屬合理。
    (四)另債務人為聲請更生，展現其履行更生方案之誠意，除願
      於每月薪資收入中，酌留個人部分生活必要費用後，其餘
      薪資收入皆用以清償各債權人之債權及將更生方案之清償
      期間延長為本條列所規定之最長8年外，並願將年終獎金
      扣除部分必要支出費用後之金額（每年加計清償一期，每
      期清償20,000元）及現法院扣押中尚未移轉或交由執行債
      權人收取之薪資部分 197,787元亦用以清償各債權人之債
      權，而重新修改並提出更生方案如附表一所示之還款內容
      ，已足認其有履行該更生方案之誠意。
五、且查，(一)債務人於七年內並無曾依破產法或本條例規定受免
    責之情形，有本院查詢表乙紙附卷可稽；(二)債務人名下財產
    除僅有2004年出廠之排氣量1598CC之自小客車及平日上下班
    代步之機車各一部外，並無任何足資變價清償之財產，而上
    開汽機車依行政院所頒「固定資產耐用年數表」及「固定資
    產折舊率表」規定，小客車之耐用年數為5 年、機車之耐用
    年數為3 年，且每年依定率遞減法為折舊，殘值有限，若進
    行變價程序，將負擔一定之變價程序費用，如未能順利變價
    ，將增加債務人負擔，對債權人未必有利，況本件清償總金
    額 2,277,787元顯已高於法院裁定開始更生程序時，依清算
    程序所得受償之總額；(三)債務人於聲請本件更生前二年收入
    共計 1,343,231元（自95年1月1日至96年12月31日止），而
    債務人更生方案清償總金額為 2,277,787元，顯已逾其更生
    裁定前二年間，可處分所得扣除自己及依法應受其扶養者所
    必要生活費用之數額，分別有債務人所提出之財政部臺灣省
    北區國稅局綜合所得稅各類所得資料清單、全國財產稅總歸
    戶財產查詢清單、更生聲請狀所附之聲請更生前二年內之財
    產及收入狀況說明書及本院職權查詢債務人96、97年度稅務
    電子閘門財產所得調件明細表各一份在卷可稽，是債務人之
    更生方案對於本條例第64條第2項第4款之可處分所得基準亦
    無違背；(四)債務人無違反本條例第63條第1 項各款之事由存
    在。綜上，債務人上開更生方案並無本條例第64條第2 項所
    定不應認可之消極事由存在。
六、再查，本件部分債權人對債務人所提之更生方案不同意之理
    由略以：
    (一)債權人日盛國際商業銀行股份有限公司表示債務人清償比
    例仍低；(二)債權人合作金庫商業銀行股份有限公司認為債務
    人現任職台灣自來水股份有限公司，除薪資外，尚有一定之
    獎金可領取，應納入更生方案中作為清償；對於父母親之扶
    養費負擔應與其他兄弟姊妹共同負擔；(三)渣打國際商業銀行
    股份有限公司表示還款成數過低損及其權益；債務人應積極
    增加收入來源以提高還款金額；債務人仍有工作能力，對於
    債務並無不能清償，債務人應與最大債權銀行協商債務清償
    方式；(四)債權人玉山商業銀行股份有限公司表示行政院金融
    監督管理委員會已督導銀行公會成立消費金融無擔保債務協
    商委員會，並請各會員銀行依債務人之財產及收支衡量實際
    還款能力，提供協商期數最長為180期0％利率之債務清償方
    案或二階段還款方案，故債務人應向各債權銀行協商分期還
    款事宜；(五)債權人國泰世華商業銀行股份有限公司表示經衡
    量債務人所提之更生還款仍屬過低，顯欲藉更生程序之便行
    免責之實，若依其更生還款條件，勢必引發道德危機，戕害
    社會經濟，對其亦難謂公平；債務人在履行期間，應控制其
    生活開銷，提高還款金額，以符誠信原則；(六)萬泰商業銀行
    股份有限公司表示債務人清償數額顯過低，對其之權益有失
    公允；債務人所提出之財產及收入狀況報告書與債務人前二
    年總收入有差距，債務人是否未盡忠實陳報收入及隱匿財產
    之情事，應加查明；債務人現年40歲正值壯年，且其薪資收
    入較一般社會市井小民為優渥，應再提高每月還款金額及清
    償成數，以維護債權人權益；(七)臺灣土地銀行股份有限公司
    表示債務人任職台灣自來水股份有限公司，係公營事業員工
    ，債務人應向銀行公會申請債務協商還款機制，不宜直接進
    入更生程序；(八)債權人中國信託商業銀行股份有限公司認債
    務人自提每月薪資46,497元（含年終獎金之月平均），與債
    務人前二年年收入月平均有差距，債務人應為合理之說明；
    (九)花旗（台灣）商業銀行股份有限公司表示經其確認債務人
    之消費有大量非必要消費，可見債務人有欲藉本條例，以達
    其逃避還款義務之高度道德風險；(十)債權人聯邦商業銀行股
    份有限公司表示債務人現年40歲，距依勞動基準法所定之強
    制退休年齡65歲計，尚有25年之勞動能力，足認其具備相當
    之工作能力，而得其未來勞務所得清償債務，非無清償債務
    之可能；對於家庭之生活支出本應由家庭成員共同負擔，非
    僅由債務人一人負擔；債務人每月生活費用應以行政院內政
    部所公佈之98年度台灣省最低生活費用 9,829元為基準，逾
    越該數額，顯認係必要支出等語。惟查，債權人上開不同意
    之理由除本院前於理由四中已詳述外，本院審酌下列情事，
    認債權人所持不同意債務人所提更生方案之理由，尚非可取
    ：
    (一)揆之消費者債務清理條例之目的，除保障債權人集團性滿
      足之最大化及公平化外，並為賦與債務人重建復甦其經濟
      生活之機會。故消費者債務清理程序制度之構築首需強調
      生活再建及破綻預防，提高債務人工作意願並改善其生活
      習慣，使能重新出發，從而保障其生存權，並促進其義務
      遂行能力，儘可能永續性回復信用。是認定更生方案是否
      允當，應衡量個案債務人之現實還款能力、健康情形、及
      家庭狀況等因素，倘一再要求債務人提高清償金額或囿於
      還款成數，致債務人每期還款額度逾越其所能負擔之極限
      過大，債務人須處於生存邊緣或喪失尊嚴度日，勢將再度
      債務人造成履行困難，甚或無法清償，終至喪失其還債之
      意願，則債權人反之能實際受償的金額勢必大幅降低或無
      法獲償分文，因而蒙受實際不利益而損及債權人之權益。
      本件債務人每月收入用以攤還各債權人後所預留供其及家
      屬之包括膳食、交通、醫療、勞健保、通訊、教育、水電
      瓦斯及其他生活雜支等生活必要費用均僅係基本生活需求
      已如前述，考量其還款能力及所提更生條件清償成數達無
      擔保及無優先權債權總額之 62.02％，且已將清償年限延
      長至消費者債務清理條例所規定之最長年限8 年，堪認為
      公允、適當及可行。
    (二)又按更生制度之立法目的係建立於經由債務人每月之固定
      收入做為償債基礎，於扣除其每月生活必要費用之後，清
      償若干年後得以免責，以重建其經濟生活，故重點在於債
      務人是否有固定收入及是否已盡清償之能事，債權人之獲
      償成數，僅係法院衡量更生方案是否公允因素之一，並非
      唯一之標準。
    (三)債務人既已裁定開始更生，即應依消費者債務清理條例更
      生程序進行，又本條例第53條第2項第3款既已明定更生條
      件最終清償期自認可更生方案裁定確定之翌日起不得逾6
      年，但有特別情事者，得延長為8 年。此項規定係為避免
      程序之長期化對債權人及債務人雙方造成過大之負擔，及
      考慮債務人清償能力負荷量所作之限制，故縱有特別情事
      ，亦僅能延長至8 年，是債務人履行更生方案，其清償年
      限自應受上開年限之限制，以期其經濟上有重建復甦之機
      會。
    (四)再若依銀行公會一致性個別協商機制，分180期0％利率無
      息還款之方案，此種還款期數已超過本條例第53條第2 項
      第3款所定延長後最終清償期至多8年之限制。且銀行公會
      一致性個別協商機制係由各銀行分別與債務人協商或由各
      債權銀行依債務人與最大債權銀行協商之條件比照辦理，
      然依據本條例施行至今之經驗法則，債務人毀諾後，縱債
      務人與個別銀行為協商時，銀行同意給予債務人180期、
      無息、低額還款之方案，惟仍有部分債權銀行就債權總額
      ，主張加計本院准予債務人更生後至個別協商時依原契約
      約定計算之利息、違約金，往往致債務人無力負擔每月還
      予債權銀行總額，此由本院於其他債務人聲請更生案件中
      ，部分債權人之民事陳報狀所載可知。又本條例之立法目
      的在於平衡兼顧社會經濟秩序及債務人之基本生活之維持
      ，免除開始更生後利息及違約金之持續累積之負擔，給予
      債務人喘息之空間，使債務人於盡力最大誠意及努力為個
      人債務清理，而賦與債務人有重建復甦經濟生活之機會。
      是債權人主張債務人應再與債權人為協商，而非欲藉本條
      例削減債務致債權人蒙受損害等語，債權人尚有誤認。
    (五)另關於債務人是否有隱匿非固定薪資外之其他收而有未忠
      實陳報之嫌乙節，經查債務人於98年9月21日庭訊時表示
      ，其薪資除前所提出之每月薪資明細外，就年終獎金部分
      ，係依個人績效及考核而定其發放月數（甲等為一個月，
      乙等為半個月，其餘績效獎金係屬不確定之數額等語；又
      本院向第三人台灣自來水股份有限公司第一區管理函查債
      務人之薪資收入情形，據第三人台灣自來水股份有限公司
      第一區管理處函覆本院表示：債務人之非固定薪資收入乙
      項，其年終獎金係按員工年終考績結果發放（考列甲等則
      給予一個月薪資，考列乙等則給予半個月薪資，考列丙等
      則留原薪級），而績效獎金需視經營績效、對提昇公司經
      營績效有具體實效貢獻、本公司責任中心年度考評結果、
      服務獎章等各種因素，奉經濟部核定後發給，再依總公司
      （即台灣自來水股份有限公司）按各單位（如各管理處）
      成績分配予各單位後，再由各單位按員工成績分配予員工
      ，該績效獎金並無一定月數或金額，有第三人台灣自來水
      股份有限公司第一區管理處98年5月台水一人字第0980000
      68450號函在卷可憑。是債務人自提收入與年收入之月平
      均之差距，業經債務人到庭為陳述，並經本院職權調查，
      故本件債務人每月收入係按其每月實際收入計算所為之客
      觀認定，應無不公之慮及隱匿財產收入之虞。倘若對於該
      無法確定數額及發放日期之績效獎金，先強令債務人亦需
      提撥一定金額納入更生方案中作為清償，將致更生方案具
      不確定之履行可能性因素而窒礙難行，對債務人亦屬過苛
      ，且債務人縱日後薪資所有調整，或領有績效獎金等其他
      津貼，僅能適足貼補債務人上開所預留偏低之生活、扶養
      費用或偶發之其他必要性支出（如債務人父親之定期性洗
      腎、債務人每月糖尿病定期門診及未成年子女白○○不定
      期就醫等醫療費用等支出），將更能確保債務人長期履行
      債務的動力與能力。
    (六)退步言之，倘法院不予認可系爭更生方案，則依本條例第
      65條規定，債務人只有開始清算程序一途，佐以債務人名
      下之汽機車，已逾耐用年數，甚無經濟上價值，拍賣可獲
      得之價額不高，且僅足敷清償財團費用、財團債務等乙節
      以觀，足認進行清算程序後債權人將因無法獲償分文，而
      陷於更不利之結果。且如因債權人不同意債務人所提之更
      生方案而改行清算程序，縱債權人可由債務人之薪資受償
     ，然依目前強制執行實務，僅可執行其薪資之三分之一，
      預估債權人8年間受償總額亦不超過1,500,000元，反低於
      本件更生方案清償總金額；債權人復須增加辦理強制執行
      程序之勞力、時間及費用，相較於更生程序由債務人每月
      定期主動給付金錢予債權人，足見本件改行清算程序，無
      異是殺雞取卵，對於債務人之經濟生活重建更生甚為不利
      ，對於多數債權人之債權滿足更屬有害。
七、另本件債務人更生方案，關於自何時開始清償、每期清償日
    期為何、各債權人債權比例及所載每期各債權人應受償之金
    額未記載明確，為杜爭議，並保障各債權人之公平受償，爰
    依職權予以修正，於本裁定確定之次月起，由債務人依附表
    一所示之給付方式及各債權人每期可受分配金額，按期給付
    予各債權人，方不致影響更生方案裁定認可內容之確定性及
    可行性。又因給付所生之匯款或轉帳之手續費，基於各債權
    人之公平，不宜加重最大債權銀行之負擔，應由債務人負擔
    ，附此敘明。
八、綜上所述，債務人有固定收入，其更生方案之條件核屬公允
    、適當、可行，且無本條例第64條第 2項所定不得認可之消
    極事由，揆諸消費者債務清理條例之立法目的，保障債權人
    公平受償，謀求消費者經濟生活之更生機會及社會經濟健全
    發展，故不經債權人會議可決，依職權逕予認可該更生方案
    。另為促使債務人履行更生方案，並建立債務人開源節流、
    量入為出等合理消費觀念，避免其為奢華、浪費之行為，應
    限制其生活條件，爰依上開規定，就債務人在未依更生條件
    全部履行完畢前之生活程度，裁定為相當之限制，如主文第
    2 項所示。
九、爰依消費者債務清理條例第64條第1項、第62條第2項規定，
    裁定如主文。
十、如不服本裁定，應於裁定送達後10日內，以書狀向司法事務
    官提出異議。
中    華    民    國    99    年    1     月    27    日
                      民事執行處司法事務官  陳憲銘
 附表一：更生方案
 ┌─────────────────────────────────────────────────┐
 │壹、更生方案內容：                                                                                │
 ├─────────────────────────────────────────────────┤
 │  1.清償期數、清償金額及給付方式：                                                                │
 │    (1) 薪資收入扣除生活必要費用部分：                                                            │
 │        自認可更生方案裁定確定後之次月起，以每一月為一期，每期清償新臺幣（下同）20,000元，並於每月│
 │        10日前為給付，共計清償96期（8年）。                                                       │
 │    (2) 年終獎金部分：                                                                            │
 │        自民國（下同）99年起，以每一年為一期，每期清償20,000元，並於每年3月31日前為給付，共計清償8│
 │        期。                                                                                      │
 │   （3）現扣押中尚未移轉或交由執行債權人收取之薪資部分197,787元：                                 │
 │        因該筆款項現暫由第三人台灣自來水股份有限公司第一區管理處保管中，經考量若併入認可更生方案裁│
 │        定確定後之次月起之第一期為給付（即第一期應清償 397,787元），恐因消債法院（即本院）、執行法│
 │        院（即本院民事執行處）、第三人台灣自來水股份有限公司第一區管理處間之公文往返、作業程序（如│
 │        原執行股調卷、撤銷原執行命令並通知第三人之會計出納人員作業等作業時程），將造成債務人無法依│
 │        期給付，對債務人誠屬過苛及徒生無謂之紛爭，故本院依職權修正其給付方式為：債務人應於收受本院│
 │        確定證明書後起三個月內主動依「貳之分配表」所示分配金額向各債權人為給付（已考量自認可更生方│
 │        案裁定確定後，由本院通知本院民事執行處承辦股就原執行命令為撤銷及通知第三人台灣自來水股份有│
 │        限公司第一區管理處將現扣押中之款項逕行發還債務人等作業時程）。                            │
 │   （4）各債權人分配金額如貳之分配表所示。                                                        │
 │  2.無擔保及無優先權債務總額：3,672,417元。                                                       │
 │  3.清償總額：2,277,787元(20,000元×96期+20,000元×8期+197,787元)。                               │
 │  4.清償成數：62.02％。                                                                           │
 │                                                                                                  │
 ├─────────────────────────────────────────────────┤
 │貳、各無擔保及無優先權債權人之受清償額分配表：（單位：新臺幣/元 ）                                │
 ├──┬───────────┬─────┬────┬───────┬───────┬───────┤
 │編號│    債  權  人        │  債權金額│債權比率│第1期至第96期 │每年之年終獎金│法院扣押中之薪│
 │    │                      │          │        │可受分配金額  │等三節獎金    │資197,787元   │
 ├──┼───────────┼─────┼────┼───────┼───────┼───────┤
 │  1 │萬泰商業銀行（股）    │  281,355 │  7.66% │    1,532     │    1,532     │    15,150    │
 ├──┼───────────┼─────┼────┼───────┼───────┼───────┤
 │  2 │日盛國際商業銀行（股）│  946,680 │ 25.78% │    5,156     │    5,156     │    50,990    │
 ├──┼───────────┼─────┼────┼───────┼───────┼───────┤
 │  3 │合作金庫商業銀行（股）│  146,507 │  3.99% │      798     │      798     │     7,892    │
 ├──┼───────────┼─────┼────┼───────┼───────┼───────┤
 │  4 │國泰世華商業銀行（股）│   69,813 │  1.90% │      380     │      380     │     3,758    │
 ├──┼───────────┼─────┼────┼───────┼───────┼───────┤
 │  5 │花旗（台灣）銀行（股）│   70,260 │  1.91% │      382     │      382     │     3,778    │
 ├──┼───────────┼─────┼────┼───────┼───────┼───────┤
 │  6 │聯邦商業銀行（股）    │  224,381 │  6.11% │    1,222     │    1,222     │    12,085    │
 ├──┼───────────┼─────┼────┼───────┼───────┼───────┤
 │  7 │遠東國際商業（股）    │  198,752 │  5.41% │    1,082     │    1,082     │    10,700    │
 ├──┼───────────┼─────┼────┼───────┼───────┼───────┤
 │  8 │玉山商業銀行（股）    │   49,115 │  1.34% │      268     │      268     │     2,650    │
 ├──┼───────────┼─────┼────┼───────┼───────┼───────┤
 │  9 │台新國際商業銀行（股）│  797,776 │ 21.72% │    4,344     │    4,344     │    42,959    │
 ├──┼───────────┼─────┼────┼───────┼───────┼───────┤
 │ 10 │中國信託商業銀行（股）│  117,718 │  3.21% │      642     │      642     │     6,349    │
 ├──┼───────────┼─────┼────┼───────┼───────┼───────┤
 │ 11 │永豐商業銀行（股）    │  104,670 │  2.85% │      570     │      570     │     5,637    │
 ├──┼───────────┼─────┼────┼───────┼───────┼───────┤
 │ 12 │臺灣土地銀行（股）    │  482,156 │ 13.13% │    2,626     │    2,626     │    25,969    │
 ├──┼───────────┼─────┼────┼───────┼───────┼───────┤
 │ 13 │渣打國際商業銀行（股）│  183,234 │  4.99% │      998     │      998     │     9,870    │
 ├──┼───────────┼─────┼────┼───────┼───────┼───────┤
 │    │     合    計         │3,672,417 │   100% │   20,000     │   20,000     │    197,787   │
 ├──┴───────────┴─────┴────┴───────┴───────┴───────┤
 │參、補充說明：                                                                                    │
 │  1.各債權人每期可受分配金額＝每期還款總金額×各債權人債權比率（元以下四捨五入）。                │
 │  2.本院所為之認可更生方案裁定，如未經債權人異議，於送達後10日裁定即確定，將依職權核發確定證明書，│
 │    債權人及債務人不必另行聲請。                                                                  │
 │  3.為避免導致債務人更生方案未能依約履行之情形，妨害更生立法之美意，債權人應主動向債務人陳報履行更│
 │    生方案所需之匯款帳號資料或繳款方式。債務人亦應於履行更生方案前，應自行向各債權人詢問還款方式，│
 │    並依期履行。                                                                                  │
 │  4.另因給付所生之匯款或轉帳手續費由債務人負擔。                                                  │
 └─────────────────────────────────────────────────┘
附表二：
 ┌─────────────────────────────────────────────────┐
 │更生之債務人在未依更生條件全部履行完畢前，應受下列之生活程度限制：                                │
 ├─────────────────────────────────────────────────┤
 │1、不得為奢侈、浪費之行為。                                                                       │
 ├─────────────────────────────────────────────────┤
 │2、不得為賭博或其他投機行為（如六合彩、職棒簽賭等）。                                             │
 ├─────────────────────────────────────────────────┤
 │3、不得為金錢借貸之行為。                                                                         │
 ├─────────────────────────────────────────────────┤
 │4、不得為不動產之處分及購置不動產。                                                               │
 ├─────────────────────────────────────────────────┤
 │5、不得自費搭乘計程車、高鐵、飛機、輪船。但因職務所需且由任職機關或團體支付者不在此限。           │
 ├─────────────────────────────────────────────────┤
 │6、不得自費從事國外遊學或出國旅遊等消費活動（國外渡蜜月除外）。                                   │                    │
 ├─────────────────────────────────────────────────┤
 │7、不得投資金融商品（如股票、基金、期貨等）之相關行為。                                           │
 ├─────────────────────────────────────────────────┤
 │8、不得駕駛超過新台幣（下同）500,000元以上之車輛。但因營業謀生必要者，不在此限。                  │                                                                                      │
 ├─────────────────────────────────────────────────┤
 │9、每月日常生活支出不得逾政府公告當年度各縣市最低生活標準。                                       │                                                                                                        │
 ├─────────────────────────────────────────────────┤
 │10、每人每月房屋租金不得逾4,000元，每戶每月不得逾10,000元。                                       │
 ├─────────────────────────────────────────────────┤
 │11、除維持生計之必要外，不得購買1,000元以上之商品或服務。                                         │
 ├─────────────────────────────────────────────────┤
 │12、不得從事美容醫療之消費行為。                                                                  │
 ├─────────────────────────────────────────────────┤
 │13、不得出入特種營業場所、電子遊藝場所、酒吧、夜店、舞廳、卡拉OK、KTV等場所為消費。               │
 ├─────────────────────────────────────────────────┤
 │14、每月應製作收入支出帳目明細並保留收據或憑證，以供法院定期查核。                                │                                                                   │
 ├─────────────────────────────────────────────────┤
 │附註：債務人之生活程度一經限制，債務人即應遵守，如有違反致更生方案履行困難，即屬可歸責於己之事由，│
 │      而不得依消費者債務清理條例第75條規定聲請延長履行期間或免責。                                │
 └─────────────────────────────────────────────────┘

司法院資訊處製作；財團法人民間司法改革基金會備份。
